# 请问股权激励可以不确认递延所得税资产么？

提问人：zhangxuejun 时间：2014-02-24 11:16:19
RT，税务上调增，但是不确认递延，可以么？
还有听说关于这个 13 年出台了新的文件，请问有人知道是哪号文么？谢谢~

回答人：chenyiwei
这个问题在《计学撮要 2013 》中有专章“我国居民企业实行股权激励计划有关企业所得税的会计处理问题”。可以看一下。在符合递延所得税资产确认的基本条件（在可预见的未来很可能转回暂时性差异，且转回时预计可产生足够多的应纳税所得额）的前提下，无论是现金结算还是权益结算的股份支付，都应当确认递延所得税资产。如果应确认而不确认的，则构成会计差错。

提问人：zhongzhao433 时间：2016-01-17 10:24:30
请教陈版股份支付符合条件确认的递延所得税资产转回时点？如 2015 年达到第一期的解锁条件，对 2014 年财报限制性股票确认的递延所得税资产就需要进行转回。

回答人：chenyiwei
转回时点即税法上允许在税前扣除股份支付费用的年度。

提问人：武凯华 时间：2016-06-28 11:38:24
陈版，如果当年授予当年行权，是否还需要确认呢？情况是在股改后增资股东以低于股改每股净资产增资，确认股份支付，当年已行权取得股份

回答人：chenyiwei
如果会计上确认费用和税法上税前扣除发生在同一年度，则年末自然不用确认递延所得税资产，因为暂时性差异不存在。

提问人：33shan 时间：2018-01-10 21:17:10
陈版主，那我看了现在很多IPO公司都没有确认递延所得税资产，包括很多已经过会的企业，那都是基于什么原因呢？

回答人：chenyiwei
可能是因为IPO企业的股权激励相对不规范，相关费用不能税前扣除所致？因为IPO中的股份支付很多是大股东转让存量股份给激励对象，这种情况下上市公司无可扣除的费用。

提问人：yy123 时间：2018-02-02 22:05:41
陈版主，这句话“大股东转让存量股份给激励对象，这种情况下上市公司无可扣除的费用”能举个案例吗？我不太理解~谢谢~

回答人：chenyiwei
相当于大股东代上市公司承担了股权激励费用，上市公司一方面确认费用另一方面确认资本公积（股本溢价，不是其他资本公积），所以没有可扣除的支出。

提问人：JXCY_ZDP 时间：2018-02-08 07:06:28
陈版主， 我对您和计学撮要上的关于这个问题的观点非常认同，我不太理解的是我们最新的准则上似乎没有明文的规定，在官方文件中只是在 2013 年上市公司会计监管报告中提及了这个观点，后续并未将此编录在相关的准则中。而且我就此问题也看了近年一些上市公司的会计处理，也没有找到将此税会差异导致的递延所得税计入资本公积的案例。 请您指点，谢谢！

回答人：chenyiwei
IFRS下对此问题规定明确，且与企业会计准则无原则性冲突，完全可以参照。没有实际案例不代表这样子做是错的。

提问人：zengfengxia 时间：2018-02-13 09:59:38
讲解 2010 第 281 页，（三）与股份支付相关的当期及递延所得税 与股份支付相关的支出在按照会计准则规定确认为成本费用时，其相关的所得税影响应区别于税 法的规定进行处理：如果税法规定与股份支付相关的支出不允许税前扣除，则不形成暂时性差异；如果税法规定与股份支付相关的支出允许税前扣除，在按照会计准则规定确认成本费用的期间内，企业 应当根据会计期末取得的信息估计可税前扣除的金额计算确定其计税基础及由此产生的暂时性差异， 符合确认条件的情况下应当确认相关的递延所得税。其中预计未来期间可税前扣除的金额超过会计准 则规定确认的与股份支付相关的成本费用，超过部分的所得税影响应直接计入所有者权益。 是不是您需要的国内准则相关内容？

回答人：chenyiwei
是的，基本原则一致，但不完整。